# 国有企业改制划拨地作价出资问题

提问人：wuheng2007 时间：2010-07-27 16:19:40
某国有企业进行整体改制，其下属的子公司有国有划拨土地。评估价值为 2 亿元，国土资源部批复，按照评估价值的40%共计0.8亿元转增该国有企业的国家资本金
请问：该国有企业对这0.8亿元应当作为实收资本还是资本公积？拥有该划拨地的子公司该如何处理？

回答人：chenyiwei
考虑两个问题：（ 1 ）该土地的具体处置方案，即变更为出让地之后土地所有权由母公司还是子公司持有。从你说的情况看，转增了母公司的国家资本金，说明该土地使用权（出让地）办到母公司名下的可能性较大，则应当在母公司层面确认无形资产。（ 2 ）母公司的国有股权设置方案是如何规定的，是否全部转增国家资本金。